【裁判字號】    90,易,136
【裁判日期】    900607
【裁判案由】    竊盜
【裁判全文】
臺灣花蓮地方法院刑事判決                            九十年度易字第一三六號
    公  訴  人  臺灣花蓮地方法院檢察署檢察官
    被      告  甲○○
右列被告因竊盜案件，經檢察官提起公訴（九十年度偵字第五八五號【含八十九年度
偵字第一四七三號】、第四二六號），本院判決如左︰
    主  文
甲○○竊盜，處有期徒刑伍月，如易科罰金，以佰元折算壹日，扣案鑰匙壹支（八
十九年度檢總管字第三三九號）沒收；又竊盜，處有期徒刑伍月，如易科罰金，以
佰元折算壹日，未扣案鑰匙壹支沒收，應執行有期徒刑玖月，如易科罰金，以佰元
折算壹日。扣案鑰匙壹支（八十九年度檢總管字第三三九號）及未扣案鑰匙壹支，均
沒收。
    事  實
一、甲○○曾有違反麻醉藥品管理條例、詐欺、妨害自由、妨害風化、竊盜、違反毒
    品危害防制條例等多項犯罪前科（均不構成累犯），詎猶不知悔改，於民國八十
    九年四月九日清晨六時許，在花蓮縣吉安鄉○○○街四三號前，見丙○○所有車
    號ＪＥ─一二一八號自用小客車一輛停放路邊，無人看管，且己身亦乏交通工具
    ，乃意圖為自己不法之所有，以自備鑰匙一支，竊取該車充作代步工具使用，嗣
    於八十九年四月三十日下午五時三十分許，甲○○駕駛前揭竊得贓車行經花蓮縣
    壽豐鄉○○村○○路、壽文路口時，為警當場查獲，並扣得鑰匙一支（八十九年
    度檢總管字第三三九號）。其後於八十九年九月十三日凌晨，甲○○途經花蓮縣
    花蓮市○○路三二一巷三十號前，見乙○○所有車號ＥＰ─一九三九號自用小客
    車一輛停放路邊，認有機可乘，因而臨時起意，意圖為自己不法之所有，再以自
    備鑰匙一支（未扣案）竊取該車，得手後亦供己使用，旋於同年月十七日上午八
    時許，為警在花蓮縣新城鄉嘉新村某公園尋獲車號ＥＰ─一九三九號自用小客車
    ，並自車內起出黑色手套一只，經採取其上指紋、掌紋送鑑比對結果，發現與甲
    ○○相符，因而循線查獲上情。
二、案經花蓮縣警察局花蓮分局、吉安分局分別報請台灣花蓮地方法院檢察署檢察官
    偵查起訴。
    理  由
一、本件被告甲○○雖曾因自八十八年七月二十六日至同年十月十二日連續攜帶兇器
    竊盜，及於八十九年六月十八日另行起意攜帶兇器竊盜，經本院以八十九年度易
    字第五二四號、第七五○號、第八三七號合計判處有期徒刑一年六月確定，惟因
    被告就本件公訴人所指竊盜犯行，其時點不惟部分與前案犯罪時間相隔甚久，且
    被告均係因缺乏交通工具，臨時起意著手竊取他人所有停放路旁之自用小客車，
    得手後亦均供作己用等情，業據被告供明在卷，是與前案判決所認定之竊盜犯罪
    事實間，難認有何概括犯意可言，合先敘明。
二、右揭犯罪事實，業據被告甲○○供認不諱，並經被害人丙○○、乙○○於警訊時
    陳稱甚明，復有贓證物品認領保管收據、花蓮縣警察局車輛協尋（尋獲）電腦輸
    入單、車輛竊盜車牌失竊資料個別資料查詢報表、內政部警政署刑事警察局鑑驗
    書等在卷可憑，本件事證明確。被告犯行洵堪認定，應予依法論科。
三、核被告甲○○所為，係犯刑法第三百二十條第一項之竊盜罪。被告所犯上開二竊
    盜罪，其犯意各別，應予分論併罰。爰審酌被告甲○○前有多次犯罪前科，素行
    不佳，僅為滿足一己貪念竟甘犯刑章，多次竊取他人財物供己使用，所生危害非
    輕，並審酌其智識程度、犯罪手段、犯罪後之態度等一切情狀，量處如主文所示
    之刑，並均諭知易科罰金之折算標準及定其應執行之刑，以示懲儆。第按（一）
    行為後法律有變更者，適用裁判時之法律；但裁判前之法律有利於行為人者，適
    用最有利於行為人之法律，刑法第二條第一項定有明文。且如易服勞役、易科罰
    金等法令之變更，亦有刑法第二條第一項規定之適用（最高法院二十四年七月刑
    庭總會決議、最高法院二十九年度上字第五二五號判例參照）。（二）經查，刑
    法第四十一條業於九十年一月四日修正，同年一月十日經總統公布實施，該條修
    正為：「犯最重本刑為五年以下有期徒刑之罪，而受六月以下有期徒刑或拘役之
    宣告，因身體、教育、職業、家庭之關係或因其他正當事由，執行顯有困難者，
    得以一元以上三元以下折算一日，易科罰金。但確因不執行所宣告之刑，難收矯
    正之效或難以維持法秩序者，不在此限。」「併合處罰之數罪，均有前項情形，
    其應執行之刑逾六月者，亦同」；較諸修正前刑法第四十一條規定：「犯最重本
    刑為三年以下有期徒刑以下之刑之罪，而受六月以下有期徒刑或拘役之宣告，因
    身體、教育、職業或家庭之關係，執行顯有困難者，得以一元以上三元以下折算
    一日，易科罰金」，就易科罰金部分，以新法對行為人較為有利，是依據前開說
    明，本案自應適用修正後之刑法第四十一條第一項前段規定，對被告諭知易科罰
    金之折算標準，併此敘明。至扣案鑰匙一支（八十九年度檢總管字第三三九號）
    及未扣案且乏證據證明業已滅失之鑰匙一支，均為被告甲○○所有供本件竊盜犯
    罪所使用之物，業據被告坦認在卷，皆應依法宣告沒收。至其餘扣案物，因尚乏
    積極證據足資證明係被告供犯本案所用之物，又非違禁物，爰不予宣告沒收。
據上論斷，應依刑事訴訟法第二百九十九條第一項前段，刑法第二條第一項前段、第
三百二十條第一項、條正後第四十一條第一項前段、第五十一條第五款、第三十八條
第一項第二款，罰金罰鍰提高標準條例第一條前段、第二條，判決如主文。
本案經檢察官李子春到庭執行職務。
中      華      民      國    九十      年      六      月      七      日
                                    台灣花蓮地方法院刑事庭
                                        法  官  陳  世  博
右正本證明與原本無異。
如不服本判決，應於判決送達後十日內向本院提出上訴狀( 應附繕本 )，上訴於
臺灣高等法院花蓮分院。
                                        書記官  連  玫  馨
中      華      民      國    九十      年              月              日


司法院資訊處製作；財團法人民間司法改革基金會備份。
